【裁判字號】    97,審訴,2502
【裁判日期】    970829
【裁判案由】    毒品危害防制條例
【裁判全文】
臺灣高雄地方法院刑事判決            97年度審訴字第2502號
公  訴  人  臺灣高雄地方法院檢察署檢察官
被      告  甲○○
指定辯護人  本院公設辯護人黃文德
上列被告因毒品危害防制條例案件，經檢察官提起公訴（97年度
毒偵字第3858號），本院合議庭裁定由受命法官獨任依協商程序
審理，判決如下：
    主  文
甲○○施用第一級毒品，累犯，處有期徒刑拾月。
    事實及理由
一、本件犯罪事實及證據，除犯罪事實「在不詳地點」更正為「
    在其高雄市○鎮區○○路70巷30號之住處」；證據部分補充
    「被告甲○○於本院審理中之自白」外，餘均引用檢察官起
    訴書之記載，如附件。
二、本件被告業已認罪，並經辯護人協助下與檢察官於審判外達
    成協商之合意，渠等合意內容為：被告願受科刑範圍如主文
    所載。經核被告所為，係犯毒品危害防制條例第10條第1 項
    之施用第一級毒品罪，及同條第2 項之施用第二級毒品罪。
    而其以一行為觸犯上開2 罪名，為想像競合犯，應依刑法第
    55條規定，從一重以施用第一級毒品罪處斷。又上開協商合
    意內容，並無刑事訴訟法第455 條之4 第1 項所列不得認罪
    協商之情形，本件既經檢察官聲請改依協商程序而為判決，
    本院爰不經言詞辯論，於協商合意範圍內為協商判決。
三、應適用之法條：刑事訴訟法第455 條之4 第2 項、第455 條
    之8 、第454 條第2 項，毒品危害防制條例第10條第1 項、
    第2 項，刑法第11條前段、第55條、第47條第1 項。
四、本判決除有刑事訴訟法第455 條之4 第1 項第1 款、第2 款
    、第4 款、第6 款、第7 款所定情形之一，或違反同條第2
    項規定者外，不得上訴。
本案經檢察官鄭益雄到庭執行職務。
中    華    民    國    97    年    8     月    29    日
                  刑事第七庭    法  官  陳君杰
以上正本證明與原本無異。
如不服本判決，應於判決送達後10日內，向本院提出上訴狀。
中    華    民    國    97    年    8     月    29    日
                                書記官  李承悌
附錄本判決論罪科刑法條全文：
毒品危害防制條例第10條
施用第一級毒品者，處6 月以上5 年以下有期徒刑。
施用第二級毒品者，處3年以下有期徒刑。
附件：
臺灣高雄地方法院檢察署檢察官起訴書
                                    97年度毒偵字第3858號
    被      告  甲○○  男  38歲（民國○○年○○月○日生）
                        住高雄市○鎮區○○路70巷30號
                        國民身分證統一編號：Ｚ000000000號
上列被告因違反毒品危害防制條例案件，已經偵查終結，認應該
提起公訴，茲將犯罪事實及證據並所犯法條分敘如下：
            犯罪事實
一、甲○○前於民國87年間因施用毒品案件，經台灣高雄地方法
    院以87年度毒聲字第461號、第1334號、第3983號、88年度
    毒聲字第2266號裁定，先後送觀察勒戒、強制戒治、停止戒
    治付保護管束、撤銷停止戒治，仍施以強制戒治，於88 年
    12月16日執行完畢出所。再先後因施用第一、二級毒品案件
    ，經同一法院以92年度訴字第1126號、93年度訴字第1015
    號判決，各判處有期徒刑10月、4月，定應執行刑1年；以及
    有期徒刑1年、10月，應執行有期徒刑1年8月確定，而於93
    年4月30日合併入監執行，並於95年9月20日縮刑期滿執行完
    畢（構成累犯）。詎仍不知悔改，又基於施用第一、二級毒
    品海洛因、甲基安非他命之犯意，於96年5月6日某時許，在
    不詳地點同時施用第一、二級毒品海洛因、甲基安非他命1
    次。嗣於同日16時20分許，因為毒品列管人口為警尋獲，經
    得其同意採尿，發現呈毒品嗎啡、甲基安非他命之陽性反應
    ，而查悉上情。
二、案經高雄縣政府警察局鳳山分局報告偵辦。
            證據並所犯法條
一、
┌──┬───────────┬────────────┐
│編號│證據清單              │待證事實                │
├──┼───────────┼────────────┤
│一  │被告甲○○於偵查中之自│於上開時間有施用第一級毒│
│    │白。                  │品海洛因以及第二級毒品安│
│    │                      │非他命之事實。          │
├──┼───────────┼────────────┤
│二  │正修科技大學超微量研究│被告尿液經檢驗後呈嗎啡以│
│    │科技中心檢驗報告、列管│及甲基安非他命陽性反應之│
│    │毒品人口尿液檢體採集送│事實。                  │
│    │驗紀錄表各1份。       │                        │
├──┼───────────┼────────────┤
│二  │刑案資料查註紀錄表及全│被告於前案戒治完畢後5年 │
│    │國施用毒品案件紀錄表各│內再犯本件施用毒品案件之│
│    │1 份。                │事實。                  │
└──┴───────────┴────────────┘
二、核被告甲○○所為，係犯毒品危害防制條例第10條第1項之
    施用第一級毒品罪嫌及同條例第10條第2項施用第二級毒品
    罪嫌。其所犯上開二罪，係一行為觸犯數罪名，屬想像競合
    ，請從一重處斷。又被告前因毒品案件，經臺灣高雄地方法
    院判處有期徒刑確定，於95年9月20日縮短刑期執行完畢等
    情，有本署刑案查註紀錄表1份在卷可稽，被告5年內故意再
    犯有期徒刑以上之罪，為累犯，請依刑法第47條第1項規定
    加重其刑。再者，依刑法第56條修正理由之說明，謂「對繼
    續犯同一罪名之罪者，均適用連續犯之規定論處，不無鼓勵
    犯罪之嫌，亦使國家刑罰權之行使發生不合理之現象。」「
    基於連續犯原為數罪之本質及刑罰公平原則之考量，爰刪除
    有關連續犯之規定」等語，即係將本應各自獨立評價之數罪
    ，回歸本來就應賦予複數法律效果之原貌。因此，就刑法修
    正施行後多次施用毒品之犯行，採一罪一罰，始符合立法本
    旨（參見最高法院96年度第9次刑庭會議決議文）。是被告
    前雖於96年５月２８日因施用毒品案件經法院判決，惟依前
    開決議文內容所示，本次犯行應另行提起公訴，以符一罪一
    罰之修法本旨，併此敘明。
三、依毒品危害防制條例第23條第2項及刑事訴訟法第251條第1
    項提起公訴。
    此  致
臺灣高雄地方法院
中    華    民    國    97    年    5     月    30    日
                              檢  察  官  乙○○
上正本證明與原本無異
中    華    民    國    97    年    6     月    3     日
                              書  記  官  林晴瑋
所犯法條
毒品危害防制條例第10條
施用第一級毒品者，處六月以上五年以下有期徒刑。
施用第二級毒品者，處三年以下有期徒刑。


司法院資訊處製作；財團法人民間司法改革基金會備份。
